ACORDAO-COMPLETO-2553319

ACÓRDÃO 8491/2022 ATA 42/2022 - SEGUNDA CÂMARA

VISTOS, relatados e discutidos estes autos de pedido de reexame interposto pelo Sr. Julio Moroszczuk contra o Acórdão 18410/2021-TCU-Segunda Câmara, de relatoria do Ministro-Substituto André Luís de Carvalho, o qual julgou ilegal o ato de aposentadoria do interessado, negando-lhe o registro.
ACORDAM os Ministros do Tribunal de Contas da União, reunidos em Sessão da 2ª Câmara, ante as razões expostas pelo Relator, e com fulcro no art. 48 da Lei 8.443/1992 c/c o art. 286 do Regimento Interno/TCU, em:
9.1. conhecer do pedido de reexame interposto pelo Sr. Julio Moroszczuk para, no mérito, negar-lhe provimento;
9.2. dar conhecimento deste acórdão, encaminhando a respectiva cópia, ao Tribunal Regional do Trabalho da 4ª Região e ao Sr. Julio Moroszczuk, informando que a presente deliberação, acompanhada do Relatório e do Voto que a fundamentam, está disponível para a consulta no endereço virtual https://www.tcu.gov.br/acordaos.

Pedido de reexame interposto por Julio Moroszczuk, ex-servidor do Tribunal Regional do Trabalho da 4ª Região, contra o Acórdão 18.140/2021-TCU-2ª Câmara, que teve como relator o Ministro-Substituto André Luís de Carvalho.

Segunda Câmara

Tribunal Regional do Trabalho da 4ª Região/RS.

3. Interessados/Responsáveis/Recorrentes:
3.1. Interessados: Julio Moroszczuk (XXX.452.740-XX).
3.2. Recorrente: Julio Moroszczuk (XXX.452.740-XX).

13.1. Ministros presentes: Bruno Dantas (Presidente), Aroldo Cedraz e Antonio Anastasia (Relator).
13.2. Ministro-Substituto convocado: Marcos Bemquerer Costa.

ANTONIO ANASTASIA

Inicialmente, reproduzo a instrução da Secretaria de Recursos - Serur (peça 32) , que contou com o endosso do dirigente substituto da unidade técnica (peça 33) .
	Em seguida transcrevo o parecer Ministério Público de Contas junto ao TCU (peça 34) , na pessoa da Procuradora-Geral Cristina Machado da Costa e Silva, que divergiu parcialmente do encaminhamento proposto pela Serur.
"INTRODUÇÃO
1.	Trata-se de pedido de reexame (peças 14 a 18) interposto por Julio Moroszczuk, ex-servidor do Tribunal Regional do Trabalho da 4ª Região (TRT/RS) , contra o Acórdão 18140/2021-TCU-Segunda Câmara (peça 8) , que teve como relator o Excelentíssimo Senhor Ministro-Substituto André Luís de Carvalho. 
1.1.	A deliberação recorrida apresenta o seguinte teor:
VISTOS, relatados e discutidos estes autos de aposentadoria deferida pela administração do Tribunal Regional do Trabalho da 4ª Região (TRT-RS) em favor de Julio Moroszczuk.
ACORDAM os Ministros do Tribunal de Contas da União, reunidos em Sessão da 2ª Câmara, nos termos do art. 71, III e IX, da Constituição de 1988, dos arts. 1º, inciso V, 39, inciso II, e 45 da Lei 8.443/1992, e dos arts. 260, § 1º, e 262, § 2º, do RITCU, ante as razões expostas pelo Relator, em: 
9.1. assinalar a ilegalidade do ato inicial de aposentadoria em favor de Julio Moroszczuk (à peça 3 sob o n.º 124532/2019) , negando-lhe o respectivo registro, diante da indevida percepção da vantagem como "quintos ou décimos" de função; 
9.2. dispensar o ressarcimento das quantias percebidas indevidamente, mas de boa-fé, em consonância com a Súmula 106 do TCU, deixando, ainda, de determinar a imediata cessação dos pagamentos inerentes aos "quintos ou décimos" de função em respeito à decisão prolatada pelo STF no bojo do RE 638.115/CE; 
9.3. determinar que, no prazo de 15 (quinze) dias contados da ciência desta deliberação, a administração do Tribunal Regional do Trabalho da 4ª Região adote as seguintes medidas:
9.3.1. dê ciência desta deliberação ao interessado, alertando-o de que o efeito suspensivo proveniente da eventual interposição do subsequente recurso junto ao TCU não o eximirá da devolução dos valores percebidos indevidamente após a notificação, diante do não provimento desse recurso, devendo encaminhar o comprovante da correspondente notificação ao TCU no prazo de 30 (trinta) dias;
9.3.2. promova o destaque da referida parcela como "quintos ou décimos" de função, transformando-a em VPNI, e, se a respectiva decisão judicial permitir, promova a efetiva implementação das futuras absorções dessa parcela em face das supervenientes modificações legais produzidas sobre a estrutura remuneratória da correspondente carreira, em observância, então, à deliberação proferida pelo Supremo Tribunal Federal no bojo do RE 638.115/CE durante a Sessão de 18/12/2019;
9.4. enviar a cópia do presente Acórdão, com o Relatório e a Proposta de Deliberação, à administração do Tribunal Regional do Trabalho da 4ª Região, para ciência e efetivo cumprimento ao item 9.3 deste Acórdão; e
9.5. arquivar o presente processo, sem prejuízo de a unidade técnica promover o monitoramento da determinação proferida pelo item 9.3 deste Acórdão, representando ao TCU, se necessário.
 (destacamos e sublinhamos) 
HISTÓRICO 
2.	O ato de aposentadoria do recorrente foi julgado ilegal, por incluir a incorporação de parcelas de quintos/décimos, referentes ao exercício de função de confiança posterior ao advento da Lei 9.624/1998.
2.1.	Ante a carência de informações nos autos, houve a expedição de determinação ao órgão de origem para que providenciasse o destaque da parcela de quintos/décimos de função, transformando-a em VPNI, e, se a respectiva decisão judicial permitisse, promovesse a efetiva implementação das futuras absorções dessa parcela em face das supervenientes modificações legais produzidas sobre a estrutura remuneratória da correspondente carreira, em observância à deliberação proferida pelo STF, no RE 638.115/CE, durante a Sessão de 18/12/2019.
2.2.	Irresignado, o ex-servidor interpôs o presente pedido de reexame (peças 14 a 18) , cujas argumentações serão abordadas mais adiante.
ADMISSIBILIDADE
3.	Reitera-se o exame de admissibilidade realizado pelo Sar/Serur (peça 23) , que opinou pelo conhecimento do recurso, nos termos do artigo 48 da Lei 8.443/1992, c/c os artigos 285 e 286, parágrafo único, do RI/TCU, suspendendo-se os efeitos dos subitens 9.1, 9.3 e 9.3.2 do Acórdão 18140/2021-TCU-Segunda Câmara. O Excelentíssimo Senhor Ministro Raimundo Carreiro, mediante despacho de peça 26, concordou com esta unidade técnica. 
EXAME DE MÉRITO
4.	Delimitação
4.1.	Constitui objeto do presente recurso definir se a decisão da Corte de Contas acerca do pagamento de quintos incorporados após 8/4/1998 afrontou o RE 638.115/CE.
5.	Das parcelas de quintos/décimos incorporadas após 8/4/1998
5.1.	Defende o recorrente a manutenção do pagamento de quintos, decorrentes do exercício de função de confiança após o advento da Lei 9.624/1998, com base nos seguintes argumentos.
5.2.	A incorporação de parcela de quintos/décimos, referentes ao período de 8/4/1998 a 4/9/2001, encontra amparo na decisão judicial transitada em julgado em 30/8/2010, proferida na Ação Ordinária 2003.71.00.057296-7/RS (Justiça Federal da 4ª Região) , movida pelo Sindicato dos Trabalhadores do Judiciário Federal no Rio Grande do Sul (Sintrajufe) , tendo o recorrente figurado na listagem dos substituídos pela ação coletiva (peça 14, p. 2-5, e peças 17 e 18) .
5.3.	Conforme a decisão do STF, no julgamento dos embargos com efeitos infringentes no RE 638.115/CE, as vantagens relativas às parcelas de quintos incorporadas com fundamento na MP 2.225/45/2001 estão revestidas de legalidade. Ilegal, portanto, o acórdão da Corte de Contas ao revisar o ato de aposentadoria e determinar a suspensão dos pagamentos decorrentes do ato impugnado, além de contrariar o princípio da segurança jurídica e a coisa julgada (peça 14, p. 6) .
5.4.	A observância ao princípio da isonomia impõe à administração pública o dever de conceder o mesmo tratamento a servidores em condições de igualdade. Entretanto, a ser mantida a decisão recorrida, a parte requerente sofrerá discriminação ante outros tantos atos de aposentadoria julgados legais e registrados, em data anterior e posterior à análise de seu ato de aposentação, julgado ilegal, mesmo enquadrado nos moldes do RE 638.115/CE quanto à manutenção do direito à incorporação de quintos até 4/9/2001 para aqueles servidores que possuem decisão judicial transitada em julgado (peça 14, p. 6-9) .    
5.5.	Ademais, o art. 23 da Lei 13.655/2018, que incluiu no Decreto-Lei 4.657/1994 disposições sobre segurança jurídica e eficiência na criação e na aplicação do direito público, prevê que a decisão administrativa que estabelecer nova interpretação sobre norma de conteúdo indeterminado deve observar um regime de transição para sua aplicação, enquanto o art. 24 resguarda a validade de situações constituídas a partir de atos administrativos que observaram as orientações gerais vigentes ao tempo de edição (peça 14, p. 9-10) .
5.6.	Assim, requer que o recurso seja provido, aplicando-se o entendimento do STF, no RE 638.115/CE, a fim de considerar legal o pagamento dos quintos referentes ao período de 8/4/1998 a 4/9/2001, por ser o recorrente beneficiário de decisão judicial transitada em julgado, bem como que seja declarado legal e registrado o ato de aposentadoria da interessada (peça 14, p. 11) .
Análise
5.7.	O ato de aposentadoria foi julgado ilegal, por incluir a incorporação de parcelas de quintos/décimos, referentes ao exercício de função de confiança posterior ao advento da Lei 9.624/1998. Mesmo que a incorporação tenha sido concedida por decisão judicial transitada em julgado, ainda assim o STF a considera sem amparo legal, tendo assegurado somente a continuidade de seu pagamento, nos termos da modulação adotada no RE 638.115/CE.
5.8.	Para comprovar a alegação de que a incorporação de quintos até 4/9/2001 foi concedida com base em decisão judicial transitada em julgado, o recorrente juntou novamente aos autos certidão narratória acerca da Ação Ordinária 2003.71.00.057296-7/RS (Justiça Federal da 4ª Região) , de autoria do Sintrajufe, assim como cópia da "Listagem Sindicalizados Sintrajufe - Outubro 2003 (peças 17 e 18) .
5.9.	Contudo, a comprovação do trânsito em julgado, por si só, não possui o condão de alterar o julgamento pela ilegalidade do ato de aposentadoria pela Corte de Contas, pois o STF deixou assente que a incorporação de quintos, no período de 8/4/1998 até 4/9/2001, ofende o princípio da legalidade, nos termos da tese firmada em sede de repercussão geral, Tema 395. 
5.10.	Cumpre mencionar que o TCU tem posicionamento do Plenário de como os órgãos jurisdicionados devem proceder em relação às parcelas de quintos/décimos de funções comissionadas exercidas entre 8/4/1998 a 4/9/2001, conforme o Acórdão 1255/2020-TCU-Plenário (Relator Ministro-Substituto Marcos Bemquerer Costa) a seguir transcrito no que é pertinente:
9.2. com a finalidade de orientar o tratamento do tema relacionado ao pagamento da rubrica de "opção" do art. 2º da Lei 8.911/1994 e à incorporação de "quintos", dar ciência ao Senado Federal de que:
9.2.1. é vedado o pagamento das vantagens decorrentes do art. 193 da Lei 8.112/1990, inclusive o pagamento parcial da remuneração do cargo em comissão ("opção") , aos servidores que implementaram os requisitos de aposentadoria após 16/12/1998, data de publicação da Emenda Constitucional 20, que limitou o valor dos proventos à remuneração do cargo efetivo no qual se deu a aposentadoria, conforme o Acórdão 1599/2019-TCU-Plenário (rel. min. Benjamin Zymler) ;
9.2.2. deve-se verificar a origem do pagamento de "quintos", se advindos de decisão judicial transitada em julgado ou não ou ainda de decisão administrativa e, na hipótese em que não houver decisão judicial passada em julgado ou quando se tratar de decisão administrativa, a vantagem de "quintos" incorporada com fulcro em funções comissionadas exercidas entre 8/4/1998 a 4/9/2001 deve ser destacada e transformada em "parcela compensatória" a ser absorvida por reajustes futuros concedidos nos proventos, na linha da solução definitiva da controvérsia conferida à matéria pela Suprema Corte, por meio do RE 638.115/CE, e consoante o Acórdão 442/2020-TCU-Segunda Câmara (rel. min. subst. Marcos Bemquerer Costa) ; (destacamos) 
5.11.	Convém ressaltar que mesmo nas situações em que as parcelas de quintos/décimos foram incorporadas após 8/4/1998, com base em decisão judicial transitada em julgado, o ato concessório de aposentadoria é ilegal e não é registrado. O provimento judicial somente impede a suspensão dos pagamentos das parcelas indevidas. Acerca da questão, cabe trazer à baila excerto do voto condutor do Acórdão 3842/2020-TCU-Primeira Câmara (Relator Ministro Walton Alencar Rodrigues) :
A esta altura, todavia, nova decisão do STF, proferida em embargos de declaração com efeitos infringentes, opostos no âmbito do mesmo RE 638.115, alterou o entendimento até então tranquilamente adotado. Em 18/12/2019, o Plenário do STF modulou os efeitos da decisão para, no que interessa a estes autos, acolher parcialmente os embargos de declaração, com efeitos infringentes, e "reconhecer indevida a cessação imediata do pagamento dos quintos quando fundado em decisão judicial transitada em julgado".
A decisão divulgada no sítio eletrônico do STF não afasta a ilegitimidade do pagamento dos quintos nas condições anteriormente descritas, mas modula efeitos para os que os recebem por força de decisão judicial, transitada ou não em julgado, e de decisão administrativa.
Feita tal distinção e devidamente caracterizada inadequação do benefício aos dispositivos legais aplicáveis à matéria, é certo que o recente julgado do STF não pode compelir esta Casa, cuja competência de apreciar a legalidade de atos de pessoal foi atribuída pela própria Constituição Federal (art. 71, inciso III) , a contrariar suas convicções, a jurisprudência consolidada dos tribunais superiores e os fatos consignados nos autos, para registrar ato de pessoal manifestamente irregular, salvo na esporádica hipótese de trânsito em julgado de processo em que o TCU foi parte e que teve por finalidade específica o respectivo registro (vide MS 23.665/DF e MS 22.009/MG) , que não é o caso destes autos.
Todavia, sem transgredir frontalmente o provimento jurisdicional, não há como a Universidade Federal de Santa Maria promover a cessação dos pagamentos, apesar do desequilíbrio que causam ao sistema previdenciário.
Em circunstâncias análogas, este Tribunal tem considerado ilegais e negado registro aos atos de aposentadoria que contêm parcelas conferidas pelo Judiciário em contrariedade com o entendimento do TCU, sem, contudo, determinar a suspensão do pagamento nem informar sobre a possibilidade de edição de novo ato eivado das irregularidades. Nesse sentido, cito, entre outros, os Acórdãos 1.910/2004 e 11.079/2019, da 1ª Câmara, 5.797/2014, da 2ª Câmara, e 1.857/2003, do Plenário.
O julgamento pela ilegalidade sem suspensão do pagamento consolidou-se no TCU na esteira de um sem número de decisões do STF, entre as quais as proferidas no âmbito dos Mandados de Segurança 23.758, 24.529, 24.569, 24.939, 25.460, 26.086, 26.088, 26.132, 26.156, 26.186, 26.228, 26.271, 26.387, 26.408, 26.443, 27.374, 27.551, 27.575, 27.649, 27.732, 23.665 e 33528. Do último, transcrevo o trecho a seguir:
"E que o fundamento em que se apoia a pretensão mandamental ora em exame tem o beneplácito da jurisprudência do Supremo Tribunal Federal, que, em sucessivos precedentes, tem reconhecido, quer em decisões monocráticas, quer em julgamentos colegiados, ser integralmente oponível ao E. Tribunal de Contas da União a autoridade da coisa julgada, cuja eficácia subordinante, desse modo, não poderá ser transgredida por qualquer órgão estatal, inclusive pela própria Corte de Contas.
 (...) 
Vê-se, pois, que o E. Tribunal de Contas da União não dispõe, constitucionalmente, de poder para rever decisão judicial transitada em julgado (RTJ 193/556-557, Rel. Min. CARLOS VELLOSO) nem para determinar a suspensão de benefícios garantidos por sentença impregnada da autoridade da coisa julgada (AI 471.430-AgR/DF, Rel. Min. EROS GRAU) , ainda que o direito reconhecido pelo Poder Judiciário não tenha o beneplácito da jurisprudência prevalecente no âmbito do Supremo Tribunal Federal, pois a 'res judicata', em matéria civil, só pode ser legitimamente desconstituída mediante ação rescisória:"
Ao deixar de determinar a suspensão do pagamento, o TCU evita que o jurisdicionado seja forçado a escolher entre obedecer à sua ordem, sujeitando-se a detenção, multa e prisão em flagrante por descumprimento de decisão judicial, e ignorá-la, sujeitando-se à multa do art. 58 da Lei 8.443/1992.
Ante o exposto, julgo ilegais os atos de concessão inicial e de alteração de aposentadoria de Nelcindo Nascimento Terra, nego-lhes registro e VOTO no sentido de que o Tribunal adote a deliberação que ora submeto à apreciação deste Colegiado.
5.12.	Constou do subitem 9.3.2 do acórdão recorrido que os quintos posteriores a 8/4/1998 deviam ser transformados em VPNI e, se a respectiva decisão judicial permitisse, promovesse efetiva implementação das futuras absorções dessa parcela pelos supervenientes aumentos remuneratórios. 
5.13.	Segundo informou o órgão de origem, o aposentado é beneficiário de decisão judicial transitada em julgado e, por isso, as parcelas de quintos incorporados entre 8/4/1998 e 4/9/2001 estão imunes à absorção por reajustes futuros, nos termos da modulação de efeitos assegurada pelo STF no RE 638.115/CE (peça 19) .
5.14.	Diante disso, opina-se pela rejeição dos argumentos apresentados.
CONCLUSÃO
6.	Da análise de mérito, conclui-se que ficou decidido pelo STF, no âmbito do RE 638.115/CE, que "ofende o princípio da legalidade a decisão que concede a incorporação de quintos pelo exercício de função comissionada no período de 8/4/1998 até 4/9/2001, ante a carência de fundamento legal", sendo este o entendimento pacífico adotado por esta Corte de Contas. 
6.1.	Conforme informações prestadas pelo órgão de origem, o recorrente foi beneficiado por decisão judicial transitada em julgado, fazendo jus à manutenção da rubrica nos proventos de aposentadoria, consoante modulação de efeitos fixada pelo STF. Cabe ressaltar que a determinação contida no subitem 9.3.2 do acórdão em discussão condicionou futuras absorções à existência de permissão na respectiva decisão judicial.
6.2.	Por conseguinte, deve-se negar provimento ao presente recurso.
PROPOSTA DE ENCAMINHAMENTO
7.	Ante o exposto, submetem-se os autos à consideração superior, propondo-se, com fundamento no art. 48 da Lei 8.443/1992:
a)	conhecer do recurso e, no mérito, negar-lhe provimento;
b)	informar ao recorrente e demais interessados do acórdão a ser proferido, destacando que o relatório e o voto que o fundamentam podem ser acessados por meio do endereço eletrônico www.tcu.gov.br/acordaos."
*** Parecer do MP/TCU ***
	"Trata-se de pedido de reexame interposto por Julio Moroszczuk contra o Acórdão n.º 18.140/2021 - 2.ª Câmara (peças n.ºs 8/10 e 13/19) .
2.	Por intermédio dos pareceres uniformes acostados às peças n.ºs 32 e 33, a Secretaria de Recursos - Serur - propôs o conhecimento do recurso para, no mérito, negar-lhe provimento, com a ciência ao recorrente.
3.	O Acórdão n.º 18.140/2021 - 2.ª Câmara - considerou ilegal o ato de aposentadoria de peça n.º 3 devido à incorporação de quintos relativos a funções comissionadas exercidas entre 08/04/1998 e 04/09/2001, com a determinação ao órgão de pessoal no sentido de promover o destaque das frações incorporadas no período em questão para futura absorção, se não houver decisão judicial transitada em julgado a amparar o interessado (peça n.º 8) .
4.	Em sede recursal, o inativo fez prova inequívoca de que a incorporação dos quintos referentes ao período entre 08/04/1998 e 04/09/2001 teve por base decisão judicial transitada em julgado (elementos de peça n.ºs 17 e fl. 31 da peça n.º 18, entre outros) .
5.	Quando a deliberação ora guerreada foi prolatada, não constava dos presentes autos informação a respeito da existência ou não de decisão judicial transitada em julgado a beneficiar o recorrente. Por isso, a determinação emanada para o órgão de pessoal condicionou a modulação prevista no RE 638.115/CE à não existência de ação judicial com trânsito em julgado.
6.	Como, no caso concreto, o recorrente trouxe novos elementos aos autos na fase de interposição de recurso, fazendo prova de que é beneficiário de decisão transitada em julgado, entendemos que o pedido de reexame em apreciação merece ser conhecido e provido parcialmente, a fim de tornar sem efeito o subitem 9.3.2 da deliberação original, uma vez que a absorção futura das parcelas de quintos incorporadas entre 08/04/1998 e 04/09/2001 é medida incabível para servidor amparado pela coisa julgada não mais passível de revisão.
7.	Citamos, no mesmo sentido, os Acórdãos n.ºs 18.867/2021, 1.552/2022, 1.704/2022 e 1.705/2022, todos da 1.ª Câmara, bem como o Acórdão n.º 18.856/2021, proferido pela 2.ª Câmara, entre outros.
8.	Por todo o exposto, com as vênias de estilo por divergir parcialmente do encaminhamento oferecido pela Serur às peças n.ºs 32 e 33, esta representante do Ministério Público de Contas propõe ao Tribunal que:
	8.1. conheça do pedido de reexame interposto por Julio Moroszczuk contra o Acórdão n.º 18.140/2021 - 2.ª Câmara - para, no mérito, dar-lhe provimento parcial; e
	8.2. torne sem efeito o subitem 9.3.2 da deliberação ora guerreada, ficando indenes de absorção futura os quintos incorporados no período compreendido entre 08/04/1998 e 04/09/2001, uma vez que o recorrente fez prova de que é beneficiário de decisão judicial transitada em julgado, nos termos da modulação fixada pelo Supremo Tribunal Federal no RE 638.115/CE, mantida, no entanto, a ilegalidade da concessão de aposentadoria do interessado."
É o Relatório.

Rui Fernando Hübner (41.977/OAB-RS), Amarildo Maciel Martins (34.508/OAB-RS) e outros, representando Julio Moroszczuk.

Procuradora-Geral Cristina Machado da Costa e Silva.

APOSENTADORIA. INCORPORAÇÃO INDEVIDA DE QUINTOS APÓS A EDIÇÃO DA LEI 9.624/1998. ADEQUAÇÃO DAS PARCELAS DE QUINTOS À MODULAÇÃO ESTABELECIDA PELO SUPREMO TRIBUNAL FEDERAL, NO RE 638.115/CE. ILEGALIDADE DO ATO DE CONCESSÃO. PEDIDO DE REEXAME. CONHECIMENTO. DECISÃO JUDICIAL TRANSITADA EM JULGADO. ARGUMENTOS INSUFICIENTES PARA MODIFICAR O ACÓRDÃO CONTESTADO. NEGATIVA DE PROVIMENTO.

APOSENTADORIA (APOS)

Secretaria de Recursos (Serur); Secretaria de Fiscalização de Integridade de Atos e Pagamentos de Pessoal e de Benefícios Sociais (Sefip).

Atuo nestes autos em sucessão ao Ministro Raimundo Carreiro (art. 153 do RI/TCU) , sorteado na forma do inciso I do art. 154 do RI/TCU e arts. 21 e 22 da Resolução TCU 175/2005 (peça 24) .
2. 	Em análise pedido de reexame interposto por Julio Moroszczuk, servidor aposentado do Tribunal Regional do Trabalho da 4ª Região/RS, em face do Acórdão 18140/2021-TCU-Segunda Câmara, (peça 8) , relator Ministro-Substituto André Luís de Carvalho, o qual julgou ilegal o ato de aposentadoria da recorrente e negou-lhe registro, em razão do percebimento indevido de parcela relativa à vantagem de "quintos", e fez determinações.
3. 	Presentes os requisitos de admissibilidade previstos no art. 48 da Lei 8.443/1992, cumpre conhecer do recurso, em ratificação ao despacho de peça 26.
4. 	No apelo recursal, o recorrente alega que a incorporação de parcela de quintos/décimos após 8/4/1998 encontra amparo na decisão judicial transitada em julgado, decorrente da Ação Ordinária 2003.71.00.057296-7/RS (Justiça Federal da 4ª Região) , de autoria do Sintrajufe. Assim, requer que o recurso seja provido para aplicação do entendimento exarado pelo Supremo Tribunal Federal no julgamento dos Embargos de Declaração no RE 638.115/CE e reconhecimento da legalidade e do registro do ato que incorporou a parcela de quintos.
5. 	Instruído o feito, a Serur posiciona-se pelo conhecimento e o não provimento do pedido de reexame (peça 32) . Enquanto o MP/TCU diverge parcialmente do encaminhamento da Serur e manifesta-se pelo provimento parcial do recurso de forma a tornar insubsistente o subitem "9.3.2" do Acórdão recorrido (peça 34) .
6. 	Acompanho o pronunciamento da Serur e peço vênias para discordar do Parquet especializado, visto que a decisão recorrida já ressalvava a manutenção dos pagamentos em caso de decisão judicial definitiva favorável.
7. 	É sabido que o Supremo Tribunal Federal (STF) , por ocasião do julgamento do Recurso Extraordinário 638.115 (Relator Ministro Gilmar Mendes) , fixou tese de repercussão geral no sentido da antijuridicidade da incorporação de quintos (Tema 395) , posteriormente convertidos em Vantagem Pessoal Nominalmente Identificada/VPNI pelo art. 62-A da Lei 8.112/1990, em razão do exercício de função comissionada no período posterior a 8/4/1998, coma fixação da seguinte tese:
Ofende o princípio da legalidade a decisão que concede a incorporação de quintos pelo exercício de função comissionada no período de 8/4/1998 até 4/9/2001, ante a carência de fundamento legal.
8. 	Ato contínuo, nos autos do referido recurso extraordinário, o Supremo rejeitou em 29/6/2020, os derradeiros embargos opostos contra o Acórdão do Plenário daquele Tribunal, em decisão de 18/12/2019, o que motivou o trânsito em julgado da decisão em 17/9/2020, com a seguinte modulação de efeitos:
	i) com relação às verbas de quintos incorporadas por força de decisão judicial transitada em julgado, há impedimento para sustação dos pagamentos, ainda que realizados no período compreendido entre 8/4/1998 e a edição da Medida Provisória MP 2.225-48/2001;
	ii) nos casos das verbas pagas durante o referido interstício em razão de decisão judicial não transitada em julgado e por decisão administrativa, o pagamento das parcelas deve ser mantido ("parcela compensatória") até a sua absorção integral por eventuais reajustes futuros concedidos aos servidores.
9. 	O TCU incorporou o entendimento consolidado pela Corte Suprema, dentre outros, por meio dos Acórdão 11565/2020-TCU-Segunda Câmara, de minha relatoria, 3.243/2020-TCU-Plenário, relator Min. Walton Alencar e 3.226/2020-TCU-Plenário, relator Min. Benjamin Zymler.
10.	Assim, caso o Sr. Julio Moroszczuk comprove, perante o órgão ser beneficiário de decisão judicial transitado em julgado, poderá ser mantida a continuidade dos pagamentos, consoante modulação de efeitos fixada pelo Supremo Tribunal Federal no RE 638.115, bem como disposto no acórdão recorrido.
11. 	Registro, por   oportuno, que   comprovado   o   trânsito   em   julgado, isso   não   altera   o julgamento do ato pela ilegalidade, uma vez que o STF deixou assente que a incorporação de quintos entre 8/4/1998 e 4/9/2001 é ilegal, admitindo apenas a referida modulação.
12. 	Nesse prisma, não se verifica qualquer vulneração do referido julgado da Corte Suprema, senão o seu pleno e correto cumprimento, não havendo igualmente reparo a fazer na decisão do TCU, motivo pelo qual acompanho os pareceres da Serur, no sentido de conhecer do presente pedido de reexame para, no mérito, negar-lhe provimento.
	Do exposto, VOTO por que seja aprovado o Acórdão que ora submeto a este Colegiado.
TCU, Sala das Sessões, em 6 de dezembro de 2022.
ANTONIO ANASTASIA 
Relator